臺灣臺中地方法院刑事判決　　　　　　　　　　　　　九十年度易字第三一三號
　　公　訴　人　台灣台中地方法院檢察署檢察官
　　被　　　告　甲○○
右列被告因竊盜等案件，經檢察官提起公訴（九十年度偵字第一六二三０號），本院
判決如左：
    主  文
甲○○竊盜，累犯，處有期徒刑參月，扣案之鑰匙壹支，沒收；又變造汽車駕駛執照
，足以生損害於公眾及他人，累犯，處拘役伍拾日，扣案之丁○○汽車駕駛執照上所
換貼之甲○○照片壹張，沒收。
    事  實
一、甲○○曾於民國八十二年間因違反肅清煙毒條例案件，經臺灣高等法院臺中分院
    判處有期徒刑三年四月確定，於八十六年四月二十二日因假釋交付保護管束執行
    完畢，猶不知悔改，又意圖為自己不法之所有，於九十年三月十日晚上，在台中
    市○○區○○路，以自備之鑰匙一支，竊取張黃彩綢所有車牌號碼ＪＯＺ─６０
    １號重機車一部，得手後留供己用。甲○○另於八十九年間，因違反毒品防制條
    例案件，不接受強制戒治，經臺灣臺中地方法院檢察署發佈通緝，嗣於九十年三
    月十日，在台中市○○路、西屯路口拾獲丁○○所遺失之汽車駕駛執照一枚，為
    逃避通緝，竟另行起意，意圖為自己不法之所有，予以侵占入己，再以換貼自己
    相片之方式，變造前開汽車駕駛執照，足以生損害於丁○○及監理機關對交通管
    理之正確性。迨九十年九月五日凌晨三時二十分許，甲○○騎乘上開竊得之機車
    行經台中市○○路與日進街口時，為警查獲，並扣得其所有之鑰匙一支及前述變
    造之汽車駕駛執照。
二、案經台中市警察局第一分局報請臺灣臺中地方法院檢察署檢察官偵查起訴。
    理  由
一、右揭侵占遺失物及變造汽車駕駛執照之事實，業據被告甲○○於警訊時及偵、審
    中坦承不諱，核與被害人丁○○於警訊時指述之情節相符，且有變造之汽車駕駛
    執照一枚扣案可資佐證，足認被告此部分自白與事實相符。訊之被告矢口否認有
    何竊盜犯行，辯稱：車牌號碼ＪＯＺ─６０１號重機車係伊於案發前七個月左右
    ，以新台幣一千元向一位叫「乙○○」（住台中市○○○街二七六號）的人所購
    買云云。惟查被告於警訊時及檢察官初訊時業已坦承以自備之鑰匙，在台中市○○路竊取車牌號碼ＪＯＺ─６０１號重機車，核與被害人張黃彩綢之女丙○○於
    警訊時陳述之情節相符。又經本院依被告所陳報之「乙○○」地址傳喚結果，該
    址並無其人，而被告復無法提供更明確之資料以供查證。參以被告於九十年九月
    十二日檢察官偵訊時係辯稱：該機車係向朋友借的云云，核與本院審理時改稱：
    該機車係向「乙○○」購買云云，自相矛盾。此外，復有贓物領據、車輛竊盜資
    料個別查詢報表各一份附卷可稽及被告所有供犯罪所用之鑰匙一支扣案足資佐證
    。綜上以觀，被告所辯顯係卸責之詞，不足採信。事證明確，被告犯行洵堪認定
    。
二、查汽車駕駛執照係公路監理機關所發給，為駕駛汽車之許可憑證，自屬刑法第二
    百十二條所列特許證之一種，被告將其照片換貼在丁○○所有之汽車駕駛執照上
    予以變造，自足以生損害於丁○○及監理機關對駕駛執照之製作管理。核被告所
    為，係犯刑法第三百二十條第一項竊盜罪、第三百三十七條侵占遺失物罪、第二
    百十二條變造特種文書罪。被告所犯侵占遺失物及變造特種文書二罪間，有方法
    、結果之牽連關係，為牽連犯，應依刑法第五十五條從一重依變造特種文書罪處
    斷。又被告曾於八十二年間因施用毒品案件，經臺灣高等法院臺中分院判處有期
    徒刑三年四月確定，於八十六年四月二十二日假釋交付保護管束執行完畢，有臺
    灣高等法院被告全國前案紀錄表及臺灣台中地方法院檢察署刑案資料查註紀錄表
    各一份在卷可按，其受有期徒刑執行完畢後，五年以內再犯本案有期徒刑以上之
    罪，為累犯，應依刑法第四十七條之規定，加重其刑。再被告所犯竊盜罪與變造
    特種文書罪間，犯意各別，罪名不同，應予分論併罰。爰審酌被告已有犯罪前科
    ，仍不知悔改，及其犯罪之動機、手段、犯罪後之態度等一切情狀，量處如主文
    所示之刑，並諭知易科罰金之折算標準。扣案之鑰匙一支及丁○○汽車駕駛執照
    上所換貼之被告照片一張，均為被告所有，且係供犯罪所用之物，爰依刑法第三
    十八條第一項第二款之規定，併予宣告沒收。
據上論斷，應依刑事訴訟法第二百九十九條第一項前段，刑法第三百二十條第一項、
第二百十二條、第三百三十七條、第五十五條、第四十七條、第四十一條第一項前段
、第三十八條第一項第二款，罰金罰鍰提高標準條例第一條前段、第二條，判決如主
文。
中      華      民      國      九十一      年    三    月      十二    日
                                    臺灣臺中地方法院刑事第一庭
                                        法  官  陳  文  燦
右正本證明與原本無異。
如不服本判決，應於送達後十日內向本院提出上訴狀（須附繕本），上訴於台灣高等
法院台中分院。
                                        書記官
中      華      民      國      九十一      年    三    月      十二    日
附錄論罪科刑法條
中華民國刑法第三百二十條第一項：
意圖為自己或第三人不法之所有，而竊取他人之動產者，為竊盜罪，處五年以下有期
徒刑、拘役或五百元以下罰金。
中華民國刑法第三百三十七條：
意圖為自己或第三人不法之所有，而侵占遺失物、漂流物或其他離本人所持有之物者
，處五百元以下罰金。
中華民國刑法第二百一十二條 ：
偽造、變造護照、旅券、免許證、特許證及關於品行、能力服務或其他相類之證書、
介紹書，足以生損害於公眾或他人者，處一年以下有期徒刑、拘役或三百元以下罰金
。
